# 请教陈版，关于取得上市公司股份出售本企业投资的初始计量

提问人：Manson_Luci 时间：2015-11-30 21:00:58
B公司（普通工商企业）与C公司（上市公司）均为A公司的子公司，D公司为B公司的子公司，C公司发行股份购买B公司持有的D公司股权，交易后B公司持有C公司部分股权，D公司为C公司子公司。 请问： 1 、B公司是否应按C发行股份的交易日公允价值确认对C的长期股权投资，如果这么处理是否与非货币性资产交换中不具有商业实质（关联方）冲突？ 2 、C公司由于是同一控制下企业合并取得的D公司股权，因此应按照享有的D公司交易日可辨认净资产公允价值在最终控制方的比例确认长期股权投资初始计量？

回答人：chenyiwei
1 、如果B对C不具有控制、共同控制或重大影响，作为金融资产核算的，则应按交易日获得C的股权的公允价值进行初始计量；如果B对C具有共同控制或重大影响的，应按换出D的股权的公允价值进行初始计量；如果B对C具有控制的，则属于同一控制下合并，应按取得C的净资产在合并日的帐面价值计量。 2 、C应按取得D的净资产于合并日的账面价值计量其对D的长期股权投资。

提问人：zhs7403 时间：2015-12-01 07:48:21
如果B对C具有共同控制或重大影响的，是作为不具有商业实质走账面还是您说的具有公允合适?毕竟一个集团内部似乎账面更合适/

回答人：chenyiwei
具有商业实质的可能性更大。虽然在同一集团内，但是一方面B丧失了对D的控制权，控股和不控股的股权投资还是有差异的；另一方面上市公司股权的流动性、估值方式、估值结果、价值波动性等都不同于非上市公司股权。